臺灣宜蘭地方法院刑事判決　　　　　　　　　　　　　　九十一年度易緝字第二號
　　公　訴　人　臺灣宜蘭地方法院檢察署檢察官
　　被　　　告　甲○○
右列被告因違反毒品危害防制條例案件，茲經檢察官提起公訴（九十年度毒偵字第九
七七號），本院判決如左：
    主  文
甲○○施用第二級毒品，處有期徒刑伍月，如易科罰金以參佰元折算壹日。
    事  實
一、甲○○前因違反毒品危害防制條例案件，經本院先後二次裁定送觀察、勒戒後，
    均認無繼續施用毒品之傾向，分別經臺灣宜蘭地方法院檢察署檢察官各於民國八
    十八年一月十一日、八十九年一月二十九日以八十七年度偵字第三七二四號及八
    十八年度毒偵字第二六六號為不起訴處分確定在案，詎仍不知悔改，復於九十年
    五月十日上午十時十五分許往前回溯三日內某時，在不詳處所施用第二級毒品安
    非他命一次，嗣於九十年五月十日上午十時十五分許經警採尿送驗檢出安非他命
    陽性反應。
二、案經宜蘭縣警察局礁溪分局報告臺灣宜蘭地方法院檢察署檢察官偵查起訴。
    理  由
一、右開訊據被告矢口否認有何施用行為，辯稱：且當日所採驗之尿液並未當場彌封
    ，因此送驗之尿液並非其所有云云，惟查：
（一）經傳訊承辦員警乙○○到庭結證述：尿液當時有經彌封，且有確實核對尿液編
      號及移送人姓名等語（見本院九十一年三月一日訊問筆錄），另經核閱被告採
      尿當日之警訊筆錄內容：「（問：警方採集尿液過程是否為你親自採集尿液密
      封並捺指紋？是。）」，而該警訊筆錄亦經被告當場簽名捺指印，是證人所言
      與警訊筆錄之記載相符，證人證言應可採信，本件送驗尿液確屬被告尿液應可
      認定。
（二）再者，被告於九十年五月十日為警採尿送驗結果，呈甲基安非他命陽性反應，
      有慈濟醫學院出具之慈濟醫學院濫用藥物檢驗中心檢驗總表一紙在卷可稽，被
      告雖否認有施用毒品之犯行，惟慈濟醫學院初驗以ＥＩＡ檢驗，確認檢驗以Ｇ
      Ｃ／ＭＳ氣相層析質譜儀分析法檢驗結果亦呈甲基安非他命陽性反應。查氣相
      層析質譜儀乃目前就藥物篩檢結果必須進一步確認時所常採用之確認方式，因
      此在良好操作條件之下，以氣相層析質譜儀做藥物及其代謝物之定性及定量分
      析，幾乎不會有偽陽性反應，是上開檢驗報告應可採認。又甲基安非他命經口
      服後，約百分之七十於二十四小時內自尿液中排出，約百分之九十於九十六小
      時內自尿中排出，甲基安非他命之檢出與其投與方式、投與量、個人體質、採
      尿時間與檢驗儀器精密度等諸多因素有關，依上述資料推斷，最長可能不會超
      過四日，有行政院衛生署藥物食品檢驗局八十一年二月八日（八一）藥檢壹字
      第零零一一五六號函可參，被告前揭辯詞不足採信，被告確有施用第二級毒品
      安非他命之犯行，又被告前如犯罪事實欄所載之施用毒品及不起訴處分紀錄，
      有不起訴處分書二紙、臺灣宜蘭地方法院檢察署刑案紀錄查註紀錄表在卷足憑
      ，被告三犯毒品危害防制條例第十條第二項之罪證明確，應予依法論科。
二、核被告所為，係犯毒品危害防制條例第十條第二項之罪。其施用毒品前持有毒品
    之低度行為為高度之施用行為所吸收，不另論罪。爰審酌被告犯後否認犯行，及
    其吸食犯行紀錄、犯罪之動機、目的、手段、施用毒品對於社會之潛在危害性等
    一切情狀，量處如主文所示之刑，並諭知易科罰金之折算標準。
據上論斷，應依刑事訴訟法第二百九十九條第一項前段，毒品危害防制條例第十條第
二項，刑法第十一條前段、第四十一條第一項，罰金罰鍰提高標準條例第二條，判決
如主文。
本案經檢察官林秋田到庭執行職務
中      華      民      國     九十一    年     三       月    十五     日
                                 臺灣宜蘭地方法院刑事第一庭
                                     法  官  李  毓  華
右正本證明與原本無異。
如不服本判決，應於收受本判決後十日內向本院提出上訴狀。其未敘述上訴理由者，
並得於提起上訴後十日內向本院補提理由狀。( 應附繕本 )
                                     書記官  林  慶  生
中      華      民      國     九十一    年     三       月    十八     日
附錄法條：
毒品危害防制條例第十條第二項
施用第二級毒品者，處三年以下有期徒刑。
